臺灣高等法院高雄分院刑事判決　　　　　　九十三年度上訴字第六五三號
　　上　訴　人
　　即　被　告　乙○○
　　指定辯護人　本院公設辯護人　孫妙岑
　　上　訴　人
　　即　被　告　甲○○
右上訴人等因違反毒品危害防制條例案件，不服臺灣高雄地方法院九十二年度訴字第
二五九九號中華民國九十三年六月九日第一審判決（起訴案號：臺灣高雄地方法院檢
察署九十二年度偵字第一○五九四號、第一三七四四號），提起上訴，本院判決如左
：
    主  文
原判決關於乙○○販賣第二級毒品暨定執行刑部分均撤銷。
乙○○連續販賣第二級毒品，處有期徒刑伍年；扣案之第二級毒品安非他命參包（含
包裝物驗後毛重共壹公克）均沒收銷燬之；又扣案之空夾鏈袋貳佰捌拾伍個均沒收；
另犯罪所得新台幣壹仟伍佰元（未扣案）沒收，如全部或一部不能沒收時，以其財產
抵償之。
其他部分上訴駁回。
    事  實
一、乙○○明知安非他命業經公告列為毒品危害防制條例第二條第二項第二款所管制
    之第二級毒品，因具成癮性、濫用性及對社會危害性，故不得製造、運輸及販賣
    。竟意圖營利，基於販賣第二級毒品安非他命之概括犯意，自民國九十二年四月
    十五日起至同年五月十五日（起訴書誤載為五月十六日）止，在其高雄市○○區
    ○○街二十五號住處（整編後門牌為高雄市○○區○○街四二巷六號），以每包
    新臺幣（下同）五百元之價格，連續三次販賣第二級毒品安非他命予鐘志明施用
    以牟利。
二、甲○○曾於八十八年間，因搶奪案件，經臺灣高雄地方法院判處有期徒刑一年六
    月確定，自八十八年九月二十七日入監執行，甫於八十九年十一月十六日執行完
    畢，仍不知警惕，亦明知安非他命業經公告列為毒品危害防制條例第二條第二項
    第二款所管制之第二級毒品，因具成癮性、濫用性及對社會危害性，故不得製造
    、運輸、販賣或轉讓。竟基於轉讓第二級毒品安非他命之犯意，於九十一年五月
    間某日（起訴書誤載為九十一年五月初），在上開住處將第二級毒品安非他命無
    償轉讓予張瓊丹施用一次（淨重未達十公克）。
三、嗣於九十二年五月十六日下午四時二十分許，乙○○在高雄市○○區○○街二五
    號住處為警查獲，並扣得第二級毒品安非他命三小包（含包裝物驗後毛重共一公
    克）及其所有供販賣安非他命所用之空夾鏈袋二百八十五個、含有第二級毒品安
    非他命殘渣之吸食器（小燈泡）一只、吸管三支、含有第一級毒品海洛因殘渣之
    電子秤一個、帳冊二張等物，再循線查獲甲○○。
四、案經高雄市政府警察局楠梓分局報告台灣高雄地方法院檢察署檢察官偵查起訴。
    理  由
壹、撤銷部分：
一、訊據上訴人即被告乙○○矢口否認有何販賣第二級毒品安非他命之犯行，辯稱：
    我與鐘志明是一起出資購買安非他命回來施用，每次購買鐘志明出五百元，我也
    出五百元，因鐘志明跟「藥頭」不熟，所以由我打電話聯絡「藥頭」，出面購買
    安非他命，每包一千元，我再分一半給鐘志明云云。
二、惟查：
  (一)右揭犯罪事實業據證人鐘志明於警訊中證稱：我所施用的安非他命都是向乙○○
    買的，地點都在他家，吸食到現在共四次，其中前三次（時間是每禮拜一次）每
    次一小包價錢為五百元，第四次（九十二年五月十六日）則是吸食海洛因，安非
    他命（重量不知道），且錢未付等語（見高市警楠分三字第○九二○○○八一三
    ○號警卷第十一頁反面）；另於偵查中亦證述：安非他命是我拿錢向乙○○買的
    ；都是在乙○○家一樓向他買的；我是從四月十五日到五月十五日吸食安非他命
    ，這期間向他（即乙○○）買三次安非他命，每次五百元，錢交給乙○○等語（
    見九十二年度偵字第一○五九四號卷第四一頁正、反面）；復於原審審理中證稱
    ：毒品的來源是乙○○，是用錢向他拿，只有拿安非他命，我把錢給他，安非他
    命馬上給我，每次拿五百元；日期不記得，總共約三次，大概是九十二年四、五
    月間，每次都是五百元等語（見原審卷第二三五、二三六頁），前後證述情節大
    致相符，被告乙○○亦自承與證人鐘志明為朋友關係（見原審卷第二一二頁），
    彼此既無夙怨嫌隙，在客觀上證人鐘志明並無故意設詞誣陷被告乙○○之必要，
    且觀其上開指證向被告乙○○購買安非他命之時間、地點、價格、交易方式等相
    關細節，均十分具體明確，是證人鐘志明上開證言自堪採憑。又被告乙○○為警
    查獲時，警方自其房間查獲疑似安非他命白色晶體三小包，（含包裝物）經原審
    送請高雄醫學大學附設中和紀念醫院檢驗結果，認均係甲基安非他命，合計驗前
    毛重共一．一公克，驗後毛重共一公克，有該院九十二年十一月二十五日編號0
    000－000號檢驗報告單一紙附卷可稽（見原審卷第二○頁），足徵被告乙
    ○○所販賣之物確屬第二級毒品安非他命無訛。
  (二)被告雖辯稱係與鐘志明一起出資合買安非他命，由其出面購買後，再分一半給鐘
    志明云云。然其於原審係供稱：我是和鐘志明一起出錢買回來施用，他們打電話
    給我，約在我家，我問他們要買多少，向他們收錢，由我出去買回來，再按原來
    的出資比例分配等語（見原審卷第二一二頁），與其於本院所供稱：是鐘志明打
    電話給我說要向我拿安非他命，因為我沒有安非他命，所以我打電話給「藥頭」
    ，我叫「藥頭」先到我家門口附近，將安非他命交給我，我等鐘志明到我家，我
    將安非他命交給鐘志明，鐘志明將錢交給我，我將錢轉交給「藥頭」等情（見本
    院九十三年七月十九日準備程序筆錄），並不相符。蓋前者係伊先向鐘志明收錢
    ，再出去向「藥頭」購買安非他命回來分配；後者則為伊先向「藥頭」拿安非他
    命，再將安非他命交給鐘志明，然後將鐘志明交付之金錢轉交給「藥頭」，交易
    順序顯有矛盾；參酌證人鐘志明於原審證稱：我是打電話給他（即乙○○），說
    要向他拿安非他命，我拿錢給他，他就把安非他命給我等情（見原審卷第二四○
    頁），足徵被告乙○○並非向證人鐘志明收取現金後，才外出購買安非他命，而
    係證人鐘志明前往被告乙○○之住處交付金錢時，被告乙○○隨即交付安非他命
    予證人鐘志明，並未有再轉交金錢給「藥頭」或分配安非他命情事，是被告乙○
    ○所辯上情，顯難令人採信。
  (三)另本件經警查獲時，尚扣得一號空夾鏈袋十八個，二號空夾鏈袋二百六十七個。
    被告乙○○雖辯稱該空夾鏈袋並非伊所有云云。惟上開空夾鏈袋均係自被告乙○
    ○前開住處搜索查扣，有搜索扣押筆錄及扣押物品目錄表各一份在卷可稽。且共
    同被告甲○○於原審調查時亦供稱：夾鏈袋不是我的，應該是我弟弟（乙○○）
    的，因為在我家發現，且是在他房間找到的等語（見原審卷第一八一頁），是扣
    案之空夾鏈袋確係被告乙○○所有，應堪認定。倘被告乙○○確係與證人鐘志明
    一起出資購買安非他命回來施用，衡情，販賣者必已提供夾鏈袋並包裝妥當後由
    被告乙○○攜回，被告乙○○何需自備空夾鏈袋之理？再者，被告乙○○於原審
    供述與證人鐘志明一起購買安非他命施用之情節，係購回毒品後，當場在其住處
    與證人鐘志明一起施用云云（見原審卷第一二四頁），既然如此，亦無需準備大
    量空夾鏈袋供分裝攜帶之理。故被告乙○○準備大量之空夾鏈袋，應堪認係供販
    賣安非他命分裝之用甚明。
  (四)按安非他命毒品害人匪淺，政府懸為禁令，禁止非法施用販賣，若非有利可圖，
    當無甘冒重典而販賣之理，且販賣毒品係屬違法行為，非可公然為之，不論是瓶
    裝或紙包之毒品，均可任意分裝增減其分量，而每次買賣之價量，亦隨時依雙方
    關係之深淺、當時之資力、需求程度及對行情之認知等因素，機動地調整，販賣
    之利得，除經坦承犯行，或價量俱臻明確外，委難查得實情，販賣之人從價差或
    量差中牟利方式雖異，其意圖營利之非法販賣行為則一。被告乙○○上開所辯與
    證人鐘志明一起出資購買安非他命云云，既不足採信，而其與證人鐘志明又非至
    親，苟無利得，豈會甘冒被查緝法辦重刑之危險，而平白無端販毒，是其販入價
    格必較售出價格低廉，而有從中賺取差價牟利之意圖及事實，應無疑問。
  (五)至於證人鐘志明向被告乙○○購買安非他命之次數、時間及地點，固因被告乙○
    ○否認犯行而難以查證。惟證人鐘志明於上開偵查及原審審理中均證稱係於九十
    二年四、五月間，在被告乙○○之住處向其購買安非他命三次等語明確，此部分
    之證述，前後一致，應堪採信。另證人鐘志明雖於前開警訊時證稱向被告乙○○
    購買安非他命四次云云，惟其嗣於偵審中已改稱：僅有三次，第四次（即九十二
    年五月十六日為警查獲當天）是被告無償提供施用等語（見九十二年度偵字第一
    ○五九四號卷第四一頁反面、原審卷第二三七、二三八頁），經比較其先後供述
    與其他事證相互結合運用之可信情況擔保程度，應認證人鐘志明於警訊所證述被
    告乙○○販賣安非他命超過三次之部分，尚乏更可信之旁證以供審認，本院認關
    於購買之次數，應從有利於被告乙○○之認定，即以三次為準，每次金額五百元
    ，從而被告乙○○販賣安非他命所得財物應為一千五百元。另證人鐘志明於原審
    既證稱：最後拿的（安非他命）那一次（即九十二年五月十六日被警查獲那天）
    沒有拿錢（意即無償轉讓）等語（見原審卷第二三八頁），則被告乙○○販賣安
    非他命予證人鐘志明之時間，當以證人鐘志明於偵查中所證述係自九十二年四月
    十五日至同年五月十五日為可採（見九十二年度偵字第一○五九四號卷第四一頁
    ）。此部分起訴書誤載為九十二年四月十五日至同年五月十六日，自應予以更正
    ，附此敘明。
  (六)綜上所述，被告乙○○所辯上開各語，無非事後圖卸之詞，不足採信，此部分事
    證明確，被告乙○○右揭犯行，洵堪認定。
三、查安非他命係毒品危害防制條例第二條第二項第二款所列之第二級毒品，是核被
    告乙○○上開所為，係犯毒品危害防制條例第四條第二項之販賣第二級毒品罪。
    被告乙○○先後三次販賣安非他命之犯行，時間緊接，手法相同，觸犯構成要件
    相同之罪名，顯係基於概括犯意反覆為之，為連續犯，應依刑法第五十六條之規
    定論以一罪，並依法加重其刑。惟該罪法定刑無期徒刑部分依法不得加重，僅就
    法定刑有期徒刑及罰金部分加重之。被告乙○○先後持有安非他命之行為，亦係
    基於概括之犯意，本亦應以連續持有罪論處，惟其持有後進而販賣，其持有之低
    度行為應被販賣之高度行為所吸收，不另論罪。被告乙○○販賣安非他命之次數
    僅三次，每次交易金額僅五百元，顯非大盤或中盤毒販，姑念其對重典之認識不
    夠深切，核與其觸犯毒品危害防制條例第四條第二項之法定刑為無期徒刑或七年
    以上有期徒刑相較，誠屬法重情輕，倘對其處以法定最低度刑有期徒刑七年，猶
    嫌過重，衡情尚非無可憫恕之處，爰依刑法第五十九條之規定，酌予減輕其刑（
    其法定刑為無期徒刑部分，依刑法第六十五條第二項規定之例減之），被告乙○
    ○同時有刑之加重及減輕事由，依刑法第七十一條第一項之規定先加後減之。
四、原審關於被告乙○○販賣第二級毒品罪部分，予以論罪科刑，固非無見。惟查：
    (一)警方於搜索被告乙○○上開住處時，固扣得被告乙○○所有之帳冊二紙（見高
    市警楠分三字第○九二○○○八一三○號警卷第三六、三七頁），上面分別有人
    別及金額之記載。被告乙○○於原審辯稱係與帳冊上所記載之人賭博財物之賭債
    紀錄云云。惟上開帳冊中有出現外號為「小豬」、「泰Ｙ」、「竹Ｙ」、「義Ｙ
    」等人，而其金額欄卻是空白，倘是賭債，應係賭博財物互有欠債時才記錄，何
    須事先列出姓名，而將金額欄空出之理？被告乙○○上開辯解，核與常情有違；
    另若該帳冊係被告乙○○向上開人等收取金錢後一起出資購買毒品施用之紀錄，
    則被告乙○○於原審既供稱均事先向證人鐘志明收取金錢後，才外出購買安非他
    命，對上開人等之方式亦應無所區別，則渠等自無積欠購毒資金之虞，應無另立
    帳冊之必要，是被告乙○○對上開備置帳冊之辯解，固難認有理由。然按事實審
    法院對於證據之取捨，依法雖有自由判斷之權，但積極證據不足證明犯罪事實時
    ，被告之抗辯或反證縱屬虛偽，仍不能以此資為積極證據應予採信之理由，最高
    法院三十年度上字第四八二號判例意旨可資參照。上開帳冊固有人別及金額之記
    載，但尚不能佐證為被告乙○○交易安非他命之紀錄，且觀該帳冊金額之記載，
    分別有二百元、五百元、一千元、一千五百元、二千元、四千元、五千元、六千
    五百元、七千元、一萬元、一萬八千元、一萬八千五百元不等，其中既有二百元
    之零頭，核與證人鐘志明所證述每次五百元之價額不符，又無其他相關證據資料
    足以佐證上開帳冊確為被告乙○○販賣安非他命之記錄，自難執為被告乙○○不
    利認定之基礎。原判決就此部分僅憑被告乙○○之辯解，核與常情有違，逕以該
    帳冊內容推論其為販賣安非他命記帳之用，並諭知沒收，顯屬臆測，自有未洽。
    (二)無期徒刑不得加重，刑法第六十五條第一項定有明文。被告乙○○所犯販賣第
    二級毒品罪之法定本刑為無期徒刑或七年以上有期徒刑，得併科七百萬元以下罰
    金。原判決於依連續犯加重其刑時，未將無期徒刑部分除外，併予加重，亦有不
    當。(三)原判決就被告乙○○連續販賣安非他命犯行，依連續犯之規定論以一罪，
    並依法加重其刑；又認被告乙○○販賣安非他命之次數僅三次，每次交易金額僅
    五百元，顯非大盤或中盤毒販，核與其觸犯毒品危害防制條例第四條第二項之法
    定刑為無期徒刑或七年以上有期徒刑相較，誠屬法重情輕，倘對其處以法定最低
    度刑有期徒刑七年，猶嫌過重，衡情尚有可憫恕之處，爰依刑法第五十九條規定
    ，酌予減輕其刑，則被告乙○○同時有刑之加重及減輕事由，原判決未依刑法第
    七十一條第一項之規定先加後減之，其量刑加減之適用，亦有疏誤。(四)毒品危害
    防制條例第四條第二項之販賣第二級毒品罪，係以行為人有營利之目的（意思）
    ，而販入或賣出第二級毒品，或二者兼而有之者為構成要件。故行為人主觀上有
    無此項意圖之目的條件，自應於有罪判決之事實欄內詳為記載，然後於理由內說
    明其憑以認定之依據，始為合法。原判決固於事實欄認定被告乙○○意圖營利並
    基於概括犯意，連續三次販賣安非他命予鐘志明施用，並於理由內認被告乙○○
    係犯毒品危害防制條例第四條第二項之販賣第二級毒品罪。但原判決理由對於被
    告乙○○主觀上有此「營利意圖」，未說明所憑認定之證據及其心證理由，亦嫌
    理由不備。被告乙○○上訴意旨，猶執前詞，否認此部分犯罪，固無足取，但原
    判決關於此部分既有上開可議之處，該部分即屬無可維持，自應由本院將原判決
    關於被告乙○○販賣第二級毒品暨定執行刑部分均撤銷改判。爰審酌被告乙○○
    非法販賣安非他命予他人，危害他人身心健康甚鉅，且犯後否認此部分犯行及執
    詞矯飾之態度，顯無悔意，姑念其販賣對象、金額非鉅，期間非長等一切情狀，
    爰就此部分量處如主文第二項所示之刑。扣案之安非他命三小包（含包裝物驗前
    毛重共一．一公克、驗後毛重共一公克）為毒品，已如前述；另其包裝物，因安
    非他命已附著其上，無法剝離，均應依毒品危害防制條例第十八條第一項之規定
    ，宣告沒收銷燬之；又扣案之空夾鏈袋二百八十五個，為被告乙○○所有，供其
    分裝販賣安非他命犯罪所用之物，有如前述，應依同條例第十九條第一項之規定
    沒收；再被告乙○○販賣安非他命所得財物一千五百元，亦應依同條例第十九條
    第一項之規定沒收之，如全部或一部不能沒收時，因係現款，故應以其財產抵償
    之。至於扣案之吸食器（小燈泡）一只、吸管三支、電子秤一個，經檢驗結果亦
    分別含有安非他命及海洛因之殘渣，此有高雄醫學大學附設中和紀念醫院編號第
    0000－000號、第0000－000號及第0000－000號檢驗報告
    三法在卷可參（見原審卷第二二、二三、二八頁），惟係被告乙○○所有供轉讓
    安非他命及海洛因之用，此部分業經原判決於被告乙○○所犯轉讓第一、二級毒
    品罪部分諭知沒收銷燬（詳後述），茲不贅述。又扣案之帳冊二紙、白粉三包、
    剪刀一支、鼻罩一個（後三項物品經檢驗結果，並非毒品，亦無任何毒品殘留，
    亦有法務部調查局編號第000000000號鑑定通知書、高雄醫學大學附設
    中和紀念醫院編號第0000－000、第0000－000號檢驗報告共三紙
    在卷可按），均與本件被告乙○○販賣安非他命之行為無關；另扣案之現金六萬
    五千元，為被告乙○○母親所有，亦據被告乙○○供明在卷，復與共同被告甲○
    ○供述一致，爰均不另為沒收之諭知，併此敘明。
五、被告乙○○轉讓第一級毒品部分及連續轉讓第二級毒品部分，業據被告乙○○聲
    明不在上訴範圍（見本院九十三年七月十九日準備程序筆錄），此部分既已確定
    ，亦不贅述。
貳、上訴駁回部分：
一、訊據上訴人即被告甲○○矢口否認有何轉讓第二級毒品安非他命予張瓊丹施用之
    犯行，辯稱：是張瓊丹亂講的，我沒有轉讓安非他命給張瓊丹云云。
二、經查：
  (一)被告甲○○轉讓安非他命予張瓊丹之事實，業據證人張瓊丹於偵查中證述：「（
    問：有無向甲○○要過（安非他命）？」有，一年前向他拿的。十天前是向乙○
    ○拿的。」、「（問：安非他命何來？）委託乙○○拿的，有時委託甲○○拿的
    。」、「（問：何謂拿？）有時是他們給我的，有時候委託他們買的。」、「（
    問：向甲○○拿過或買過幾次？）我不清楚，就他們二兄弟，找不到這個就找另
    一個。」等語甚詳（見九十二年度偵字第一○五九四號卷第十五、四○、四一頁
    ）；嗣於原審審理時仍堅稱：偵查中所為證述實在；甲○○確實提供安非他命給
    我試吃一、二次等語明確（見原審卷第二四四、二四六頁）。被告甲○○亦自承
    與證人張瓊丹為乾兄妹關係，認識已經五、六年了等語（見原審卷第一八○頁）
    ，顯見其二人交情匪淺，在客觀上證人張瓊丹顯無故意設詞攀陷被告甲○○之必
    要，且觀其上開指證被告甲○○轉讓安非他命之過程情節，尚稱具體明確，自堪
    信其上開證言，並非虛詞。
  (二)另證人鐘志明於偵查中亦證稱：我是向乙○○買安非他命，但東西應該是他哥哥
    甲○○的；我拿錢向乙○○買，但安非他命是甲○○的等語（見九十二年度偵字
    第一○五九四號卷第十三、四一頁）；核與證人張瓊丹上開證述：「（問：安非
    他命何來？）委託乙○○拿的，有時委託甲○○拿的。」、「（問：向甲○○拿
    過或買過幾次？）我不清楚，就他們二兄弟，找不到這個就找另一個。」等情，
    亦大致相符，由此可知，被告甲○○亦是證人張瓊丹安非他命供應來源之一。況
    共同被告乙○○於偵查中亦曾供稱：扣案之毒品是我哥哥甲○○的等語（見同上
偵查卷第十一頁反面），益徵被告甲○○確實有轉讓安非他命之可能。
  (三)至證人之陳述有部分前後不符，或相互間有所歧異時，究竟何者為可採，法院仍
    得本其自由心證予以斟酌，非謂一有不符或矛盾，即應認其全部均為不可採信；
    尤其關於犯人之特徵、犯罪之手段及結果，時間等之細節方面，難免因時間與記
    憶等因素，或筆錄記載錯誤而略有出入或故予誇大渲染；然其對基本事實之陳述
    ，若果與真實性無礙時，則仍非不得採信。本件證人張瓊丹證述被告甲○○免費
    提供安非他命供其施用之次數，或稱一次（見同上偵查卷第十五頁）、或稱不清
    楚（見同上偵查卷第四一頁），或稱一、二次（見原審卷第二四六頁），惟證人
    張瓊丹自始既均證述被告甲○○曾無償提供安非他命供其施用，而時間均係在九
    十一年五月間，地點均在被告甲○○上開住處，依其前後所述，證人張瓊丹對於
    描述犯罪事實之細節上差異，實不足以影響本院對於被告甲○○犯罪真實性之認
    定。對於其證稱被告甲○○轉讓安非他命超過一次之部分，因尚乏更可信之旁證
    以供審認，是關於被告甲○○轉讓安非他命予張瓊丹之次數，應從有利於被告甲
    ○○之認定，即以一次為準（至於起訴書認定被告甲○○轉讓第二級毒品之時間
    為九十一年五月初，應屬誤載，併予敘明）。又被告轉讓安非他命予張瓊丹施用
    之數量不明，參酌安非他命之價格不菲，一般施用者每次均少數施用，且無積極
    證據證明被告甲○○該次轉讓有超過淨重十公克，自應為其有利之認定。
  (四)綜上所述，被告甲○○辯稱未轉讓安非他命予張瓊丹云云，核與事實不符，不足
    採信，此部分事證亦甚明確，其轉讓安非他命予張瓊丹之犯行，亦堪認定，應予
    依法論科。
三、核被告甲○○所為係犯毒品危害防制條例第八條第二項之轉讓第二級毒品罪。被
    告甲○○行為後毒品危害防制條例第八條第六項修正公布：轉讓毒品達一定數量
    者，加重其刑至二分之一，其標準由行政院定之。另行政院於九十三年一月七日
    發布施行之「轉讓持有毒品加重其刑之數量標準」第二條第一項規定，轉讓持有
    第二級毒品淨重十公克以上者，加重其刑至二分之一。被告甲○○轉讓第二級毒
    品安非他命之數量，既不能證明其淨重在十公克以上，自無前開法條之適用，亦
    無新舊法比較之問題，附此說明。被告甲○○曾於八十八年間，因搶奪案件，經
    臺灣高雄地方法院判處有期徒刑一年六月確定，自八十八年九月二十七日入監執
    行，甫於八十九年十一月十六日執行完畢，此有臺灣高等法院被告全國前案紀錄
    表及臺灣高雄地方法院檢察署刑案資料查註紀錄表各一份在卷可佐，其於受有期
    徒刑之執行完畢後，五年以內再犯有期徒刑以上之本罪，為累犯，應依刑法第四
    十七條之規定，加重其刑。
四、原審以被告甲○○轉讓第二級毒品安非他命部分罪證明確，因予適用毒品危害防
    制條例第八條第二項、刑法第十一條前段、第四十七條之規定，並審酌被告甲○
    ○提供安非他命供人施用，危害他人健康，且犯罪後否認犯行，態度非佳，惟念
    其轉讓之次數僅有一次，且係提供他人試吃，數量非大等一切情狀，量處有期徒
    刑七月。經核原判決此部分認事用法，尚無不合，量刑亦屬適當，被告甲○○上
    訴意旨，猶執前詞，否認此部分犯罪，為無理由，此部分應予駁回。
據上論斷，應依刑事訴訟法第三百六十八條、第三百六十九條第一項前段、第三百六
十四條、第二百九十九條第一項前段，毒品危害防制條例第四條第二項、第十八條第
一項前段、第十九條第一項，刑法第十一條、第五十六條、五十九條、第七十一條第
一項，判決如主文。
本案經檢察官周章欽到庭執行職務。
中    華    民    國      九十三      年      八      月     十八   日
                              臺灣高等法院高雄分院刑事第八庭
                                  審判長法官  郭雅美
                                        法官  江泰章
                                        法官  裕斗
右正本證明與原本無異。
如不服本判決應於收受本判決後十日內向本院提出上訴書狀，其未述上訴理由者，
並得於提起上訴後十日內向本院補提理由書狀（均須按他造當事人之人數附繕本)「
切勿逕送上級法院」。
                                      書記官  黃玉珠
中    華    民    國      九十三      年      八      月     十八   日
附錄本判決論罪科刑法條：
毒品危害防制條例第四條第二項：
製造、運輸、販賣第二級毒品者，處無期徒刑或七年以上有期徒刑，得併科新台幣七
百萬元以下罰金。
毒品危害防制條例第八條第二項：
轉讓第二級毒品者，處六月以上五年以下有期徒刑，得併科新臺幣七十萬元以下罰金
。
